【裁判字號】    89,交易,344
【裁判日期】    890712
【裁判案由】    過失致死
【裁判全文】
~w2z2;臺灣高雄地方法院刑事判決~w1z1;    八十九年度交易字第三四四號
    公  訴  人  臺灣高雄地方法院檢察署檢察官
    被      告  乙○○
右列被告因過失致死案件，經檢察官提起公訴（八十九年度偵字第四一一○號），本
院判決如左：
    主  文
乙○○因過失致人於死，處有期徒刑壹年捌月，緩刑伍年。
    事  實
一、乙○○考領有普通小型車駕駛執照，於民國八十九年一月二十一日清晨三時五十
    分許，駕駛車牌號碼ＶＴ─一九二一號自用小客車，沿高雄縣路竹鄉○○村○○
    路由南往北方向（即由岡山往臺南方向）行駛，該路段全線劃設有分向限制線，
    並於中央設置分隔島，本應注意：（一）汽車駕駛人有患病影響安全駕駛之情形
    ，不得駕車；（二）汽車在劃有分向限制線之路段行駛時，不得駛入來車之車道
    內；（三）汽車駕駛人，應注意車前狀況，並隨時採取必要之安全措施，以避免
    道路交通事故之發生，而依當時天候晴朗，夜間有照明，柏油路面平直乾燥無缺
    陷，道路無障礙物，視距良好，而依其智識、能力亦無不能注意之情事，詎於前
    開時間，途經路竹鄉○○村○○路東豐公司前方出入口之未劃設分向限制線及中
    央分隔島之缺口處，竟因感冒服藥而精神不濟而打瞌睡之際，貿然逕由該路段北
    向車道之上開缺口處，跨越中央分隔島及分向限制線而駛入對向之南向快車道上
    ，在中山路一○五○號（即永竹高幹第一○號電桿）前時，亦疏於注意警戒車前
    狀態，並採取適當、必要及有效之閃避或煞車等安全措施，適有甲○○駕駛車牌
    號碼ＶＬ─三五五六號自用小貨車，其上附載甲○○之妻吳史錦麗，乙○○駕駛
    之自用小客車遽與甲○○駕駛自用小貨車正面對撞，致使吳史錦麗因頭胸部多處
    挫傷及出血性休克等重創，送醫後延至同月二十五日凌晨貳時許（起訴書誤繕為
    上午一時）傷重不治死亡（甲○○因本件道路交通事故受傷部分，未據告訴而檢
    察官亦未提起公訴）。乙○○於肇事後，留在事故現場，對於未發覺之犯罪，主
    動向事故處理員警坦承其為肇事者，而接受裁判。
二、案經高雄縣警察局湖內分局報請臺灣高雄地方法院檢察署檢察官偵查起訴。
    理  由
一、訊據被告乙○○對於右揭時、地駕車因感冒服藥精神不濟打瞌睡，駛入對向車道
而發生本件道路交通事故，並致使被害人吳史錦雀死亡等事實供承不諱，並有高
    雄縣警察局道路交通事故調查報告表暨事故現場圖乙紙、事故現場照片八幀在卷
    可資佐證，且被害人係因本件道路交通事故致因頭胸部多處出血性休克等重創而
    不治死亡，業經臺灣高雄地方法院檢察署檢察官督同法醫師相驗明確，有相驗屍
    體證明書、驗斷書、勘驗筆錄、相驗照片四幀及相驗結果報告等在卷可憑。
二、按汽車駕駛人有患病影響安全駕駛之情形，不得駕車；汽車在劃有分向限制線之
    路段行駛時，不得駛入來車之車道內；汽車駕駛人，應注意車前狀況，並隨時採
    取必要之安全措施，道路交通安全規則第一百十四條第四項、第九十七條第二款
    及第九十四條第三項分別定有明文。被告既考領有普通小型車駕駛執照，對於前
    揭規定自無法諉為不知，且前揭規定之義務亦為被告應注意之事項，況依當時天
    候晴朗，夜間有照明，柏油路面平直乾燥無缺陷，道路無障礙物，視距良好，業
    據證人即事故處理員警丙○○於本院審理中到庭證述屬實，並有上揭道路交通事
    故調查報告表乙紙附卷足佐，而依被告之智識、能力亦無不能注意之情事，詎於
    前開時間，途經路竹鄉○○村○○路東豐公司前方出入口之未劃設分向限制線及
    中央分隔島之缺口處，竟因感冒服藥而精神不濟而打瞌睡之際，貿然逕由該路段
    北向車道之上開缺口處，跨越中央分隔島及分向限制線而駛入對向之南向快車道
    上，在中山路一○五○號（即永竹高幹第一○號電桿）前時，亦疏於注意警戒車
    前狀態，並採取適當、必要及有效之閃避或煞車等安全措施，致肇事使被害人受
    重創死亡，其有過失，已經明顯。被害人因本件道路交通事故死亡，與被告之過
    失行為間並有相當之因果關係，是本案罪證已臻明確，被告犯行洵堪認定，應予
    依法論科。
三、被告駕駛自用小客車肇事致人於死，核其所為，係犯刑法第二百七十六條第一項
    之普通過失致人於死罪。乙○○於肇事後，留在事故現場，對於未發覺之犯罪，
    主動向事故處理員警坦承其為肇事者，業據證人丙○○於本院審理中到庭證述綦
    詳，為未發覺之犯罪自首，而接受裁判，應依刑法第六十二條前段之規定，減輕
    其刑。爰審酌被告疏於注意而肇事，犯後固曾坦承犯行，態度尚可，事後雖已與
    被害人家屬於茄萣鄉調解委員會調解成立在案，就被害人吳史錦雀部分，賠償被
    害人之家屬新臺幣（下同）一百五十萬元，而被害人甲○○部分，賠償被害人家
    屬二百萬元，此有調解書影本二紙在卷可憑等一切情狀，量處如主文所示之刑。
    又查被告未曾受有期徒刑之宣告，此有臺灣高雄地方法院檢察署刑案資料查註紀
    錄表及臺灣高等法院被告全國前案紀錄表各乙份在卷可查，其經此次科刑後，當
    知所警惕，應無再犯之虞，本院認所宣告之刑，以暫不執行為適當，因併宣告緩
    刑伍年，以啟自新。
據上論斷，應依刑事訴訟法第二百九十九條第一項前段，刑法第二百七十六條第一項
、第六十二條前段、第七十四條第一款，罰金罰鍰提高標準條例第一條前段，判決如
主文。
本案經檢察官周天畏到庭執行職務。
中      華      民      國      八十九      年      七    月    十二    日
                                      臺灣高雄地方法院交通法庭
                                          法  官
如不服本判決，應於送達後十日內，向本院提出上訴狀。
附錄本判決論罪法條全文：
刑法第二百七十六條第一項
  因過失致人於死者，處二年以下有期徒刑、拘役或二千元以下罰金。


司法院資訊處製作；財團法人民間司法改革基金會備份。
